臺灣高雄地方法院刑事判決　　　　　　 100年度侵訴字第93號
公　訴　人　臺灣高雄地方法院檢察署檢察官
被　　　告　陳清耀
指定辯護人　本院公設辯護人　黃文德
上列被告因妨害性自主罪案件，經檢察官提起公訴（99年度偵字
第36283 號），本院判決如下：
    主  文
陳清耀對未滿十四歲女子犯強制性交罪，處有期徒刑參年柒月。
    事  實
一、陳清耀明知代號0000-0000 之女子（民國85年9 月26日生，
    年籍詳卷，下稱甲女），係其國小同學代號0000-0000B（年
    籍詳卷，下稱A 男）之女兒，亦可預見甲女係未滿14歲之女
    子，竟藉故與甲女搭訕、聊天，並於99 年9月25日23時許，
    前去甲女住處找甲女，在該住處外面之涼亭向甲女表達愛慕
    之意，要求甲女當其女友及與其發生性關係等語，詎在甲女
    未為允諾前，陳清耀竟基於對未滿14歲少女為強制性交之犯
    意，突然將甲女壓在椅子上，強吻甲女之脖子、臉頰，再以
    手摸甲女胸部及下體，進而以手指插入甲女陰道而強制性交
    得逞1 次，嗣經甲女反抗及哭叫「不要」後，陳清耀始罷手
    。
二、案經甲女及A 男訴由高雄市政府警察局六龜分局（改制前為
    高雄縣政府警察局六龜分局）移送臺灣高雄地方法院檢察署
    檢察官偵查起訴。
    理  由
一、按被告以外之人於審判外之言詞或書面陳述，除法律有規定
    者外，不得作為證據，刑事訴訟法第159 條第1 項定有明文
    ，此即學理上所稱之「傳聞證據排除法則」，而依上開法律
    規定，傳聞證據原則上固無證據能力，但如法律別有規定者
    ，即例外認有證據能力。又按被告以外之人於審判外之陳述
    ，雖不符同法第159 條之1 至之4 之規定，而經當事人於審
    判程式同意作為證據，法院審酌該言詞陳述或書面陳述作成
    時之情況，認為適當者，亦得為證據。當事人、代理人或辯
    護人於法院調查證據時，知有第159 條第1 項不得為證據之
    情形，而未於言詞辯論終結前聲明異議者，視為有前項之同
    意，同法第159 條之5 第1 項、第2 項定有明文。查本判決
    下列所引用之證據，其中傳聞證據部分，或經被告、辯護人
    於本院準備程序、審理時同意作為證據使用；或因被告、辯
    護人及檢察官未於言詞辯論終結前，聲明異議（見本院審訴
    卷第83頁第7 至10行，本院訴字卷第10頁倒數第9 行以下至
    第12頁第19行）。本院審酌該等傳聞證據作成時之狀況，並
    無違法或不當等不宜作為證據之情形，認為適當，依上揭刑
    事訴訟法第159 條之5 第1 項、第2 項之規定，均有證據能
    力。
二、上開犯罪事實，業據被告陳清耀於本院審理時坦白承認（
    詳本院訴字卷第10頁背面倒數第10行）；核與證人甲女、A
    男於警詢時之證述內容相合（詳警卷第9 頁第2 行以下、第
    15頁倒數第1 行以下）。並有高雄長庚紀念醫院出具之受理
    疑似性侵害事件驗傷診斷書、性侵害案件減少被害人重複陳
    述作業訊前訪視紀錄表1 份在卷可參（置於警卷第19頁彌封
    袋內），足認被告自白與事實相符。本案事證明確，被告犯
    行洵堪認定。
三、按稱性交者，謂非基於正當目的侵入行為，以性器進入他人
    之性器、肛門或口腔，或使之接合之行為，或以性器以外之
    其他身體部位或器物進入他人之性器、肛門，或使之接合之
    行為。刑法第10條第5  項定有明文。查被害人甲女係85年9
    月26日出生，有代號與真實姓名對照表在卷可考，於本案發
    生時，為未滿14歲之人。被告對之為強制性交行為，核其所
    為，係犯刑法第222 條第1 項第2 款之對未滿14歲女子強制
    性交罪。又被告係以性交之犯意，對甲女先為親吻脖子、臉
    頰、撫摸胸部及下體之猥褻行為，繼而以手指插入甲女之陰
    道為性交，則上開猥褻行為均係性交之階段行為，應為性交
    行為所吸收，均不另論罪。至兒童及少年福利法第70條第1
    項規定：「成年人教唆、幫助或利用兒童及少年犯罪或與之
    共同實施犯罪或故意對其犯罪者，加重其刑至二分之一。但
    各該罪就被害人係兒童及少年已定有特別處罰規定者，不在
    此限。」而刑法第222 條第1 項第2 款之情形，係以被害人
    年齡未滿14歲為其處罰之特殊要件，即該罪係就被害人為未
    滿14歲之少年及兒童所設之特別處罰規定，是依上開兒童及
    少年福利法第70條第1 項但書之規定，犯該罪應無再按同條
    項前段規定加重處罰之餘地，附此敘明。又被告對於未滿14
    歲之甲女為強制性交之行為，固無足取，然因其並非強以性
    器官插入甲女陰道為性交，且在甲女哭喊抗拒後，隨即將其
    插入甲女陰道之中指抽出，並未傷及甲女之處女膜，有上揭
    驗傷診斷書足徵（置於警卷第19頁彌封袋內），是就其犯罪
    情狀觀之，情節顯與以性器官插入他人性器官之強制性交犯
    行不同，然以其所犯刑法第222 條第1 項第2 款對於未滿14
    歲之人為強制性交罪之法定本刑為7 年以上有期徒刑，與其
    犯罪情節相較，實屬情輕法重，客觀上足以引起一般同情，
    顯有堪資憫恕之處，是本院認縱處以法定最低刑度猶嫌過重
    ，爰依刑法第59條之規定，減輕其刑。
四、爰審酌被告為逞其一時私慾，竟對於年幼之鄰童為強制性交
    之行為，嚴重侵害甲女之身心發育健康，自當非難，惟念其
    犯後尚知坦認犯行，且與被害人間達成和解，有和解筆錄1
    份在卷可參，是認其態度良好，並參以被告所為性交犯行之
    時間，及造成被害人性自主權危害程度等一切情狀，量處如
    主文所示之刑，以資懲儆。
據上論斷，應依刑事訴訟法第299 條第1 項前段，刑法第222 條
第1 項第2 款、第59條，判決如主文。
本案經檢察官張志杰到庭執行職務。  
中    華    民    國   100    年    9     月    23    日
                    刑事第四庭  審判長法  官  方百正
                                      法  官  郭任昇
                                      法  官  葉文博 
以上正本證明與原本無異。
如不服本判決應於收受判決後10日內向本院提出上訴書狀，並應
敘述具體理由。其未敘述上訴理由者，應於上訴期間屆滿後20日
內向本院補提理由書(均須按他造當事人之人數附繕本)「切勿逕
送上級法院」。
中    華    民    國   100    年    9     月    23    日
                                      書記官  呂美玲

附錄本判決論罪之法條：
中華民國刑法第222條
（加重強制性交罪）
犯前條之罪而有下列情形之一者，處7 年以上有期徒刑：
一、二人以上共同犯之者。
二、對未滿十四歲之男女犯之者。
三、對精神、身體障礙或其他心智缺陷之人犯之者。
四、以藥劑犯之者。
五、對被害人施以凌虐者。
六、利用駕駛供公眾或不特定人運輸之交通工具之機會犯之者。
七、侵入住宅或有人居住之建築物、船艦或隱匿其內犯之者。
八、攜帶兇器犯之者。
前項之未遂犯罰之。